臺灣新竹地方法院刑事判決
110年度簡上字第8號
上  訴  人  
即  被  告  楊名龍


上列上訴人即被告因恐嚇案件，不服本院新竹簡易庭於中華民國
109 年10月30日所為109 年度竹簡字第139號第一審刑事簡易判
決（聲請簡易判決處刑書案號：臺灣新竹地方檢察署108年度偵
字第10534號），提起上訴，本院管轄之第二審合議庭判決如下
：
    主    文
上訴駁回。
    犯罪事實
一、緣楊名龍為楊明鳳之胞兄，楊明鳳與其高中同學邱偉鵬間前
    有房屋產權糾紛，楊名龍因此對邱偉鵬心生不滿，竟基於恐
    嚇危害安全之單一犯意，於民國107 年2 月8 日20時42分許
    起至翌日（即9 日）17時35分許止，以其所使用之門號0000
    000000號行動電話，接續傳送載有「…不得好死，過年前不
    處理，殺你全家」、「…準備死人好過年」、「…準備好棺材
    ，收屍吧！」、「…邱偉鵬騙財騙色，不得好死。如果再不
    處理，撒傳單至中壢所有街道」、「不歸還房子，絕對讓你
    邱偉鵬身敗名裂，家破人亡，死無葬身之地」等內容之簡訊
    給邱偉鵬，而以此等加害生命、身體、名譽之事恐嚇邱偉鵬
    ，使邱偉鵬心生畏懼，致生危害於渠之安全。
二、案經邱偉鵬訴由新北市政府警察局汐止分局報告臺灣新竹地
    方檢察署檢察官偵查後聲請簡易判決處刑。
　　理    由
壹、程序方面
    本判決所引用被告楊名龍以外之人於審判外之陳述，檢察官
    及被告均未於言詞辯論終結前聲明異議（見簡上卷第52至57
    頁）。本院審酌上開證據資料作成時之情況，尚無違法不當
    及證明力明顯過低之瑕疵，亦認為以之作為證據應屬適當，
    依刑事訴訟法第159 條之5 第2 項規定，均有證據能力。至
    於本院以下所引用非供述證據部分，並無證據證明係公務員
    違背法定程序所取得，是依刑事訴訟法第158 條之4 規定反
    面解釋，即具證據能力。
貳、實體方面
一、上開犯罪事實，業據被告於本院準備及審判程序時坦承不諱
    （見簡上卷第34至38、52至57頁），核與證人即告訴人邱偉
    鵬於警詢時及偵查中之證述、證人楊明鳳於警詢時及偵查中
    所述情節大致相符（見偵卷第9至10、43至45、7至8、41至4
    2頁），並有手機簡訊截圖2張、被告持用上開門號之LINE通
    訊軟體使用者資料截圖1張在卷可稽（見偵卷第11頁及反面
    ），足認被告之任意性自白與事實相符。從而，本案事證明
    確，被告上開犯行，堪以認定，應依法論科。　　　
二、論罪科刑及維持原審判決之理由：
  ㈠被告於本案行為後，刑法第305 條規定固於108 年12月25日
    經總統公布修正，並自同年12月27日施行，惟本次修正後規
    定，係依刑法施行法第1 條之1 第2項前段規定將罰金提高3
    0倍予以明文，其修正結果不生有利或不利於行為人之情形
    ，自非法律變更，當不生新舊法比較之問題，而應依一般
    法律適用原則，逕行適用裁判時法即修正後刑法第305 條規
    定。從而，核被告所為，係犯刑法第305 條之恐嚇危害安全
    罪。
　㈡被告於107 年2 月8 日20時42分許起至翌日（即9日）17時35
    分許止，傳送上開犯罪事實所示內容之簡訊給告訴人，係於
    密切接近之時間、地點實施，侵害同一法益，各行為之獨立
    性極為薄弱，依一般社會健全觀念，在時間差距上，難以強
    行分開，應認係基於一個意思決定所為具反覆性及延續性之
    行為，為接續犯，而僅論以一罪。
　㈢原審判決以被告遇事不思以理性溝通解決，卻對告訴人為前
    述恐嚇行為，造成其內心感到畏怖、恐懼，被告之犯罪動機
    、手段、情節、目的、所生危害、犯後態度、兼衡其智識
    程度、家庭經濟狀況等一切情狀，量處拘役30日，並諭知以
    新臺幣1000元折算1 日之易科罰金折算標準。經核並未逾越
    法定刑度，又未濫用自由裁量之權限，量刑亦屬適當，與罪
    刑相當、比例及公平原則均無違。至被告雖提起上訴主張其
    係因不滿胞妹楊明鳳與告訴人之間的糾紛，為了討回公道方
    傳送上開簡訊給告訴人，希望本案從輕量刑等語。惟查，被
    告所辯稱胞妹楊明鳳與告訴人間之民事糾紛，業經臺灣高等
    法院以108年度上字第7號民事判決確定，有該案號判決1份
    暨民事判決確定證明書1紙附卷可參（見偵卷第12至24頁）
    ，足認其等間糾紛已循適法途徑解決，而被告並非該糾紛之
    當事人，竟選擇以上開直白簡訊文字恐嚇告訴人，且迄今仍
    未能獲得告訴人之諒解，所為實有不該，原審審酌後已量處
    得易科罰金之輕度刑期，並無過重情形，被告所執理由，仍
    不足動搖原審判決基礎。從而，被告之上訴為無理由，應予
    駁回。
　㈣被告前無任何犯罪前科紀錄；從事正當工作等情，業據其於
    本院審理時陳述明確，並有臺灣高等法院被告前案紀錄表1
    紙為憑（見簡上卷第56、60頁），堪以認定，惟考量被告於
    刑事上訴狀及本院審理期間仍不時在指責告訴人，未能全面
    思考自己行為的妥適性，終未取得告訴人之諒解，本院認被
    告仍有接受刑罰制裁及教化之必要，爰不予宣告緩刑，特此
    敘明。
據上論斷，應依刑事訴訟法第455 條之1 第1 項、第3 項、第36
8 條，判決如主文。
本案經檢察官陳子維聲請以簡易判決處刑，檢察官劉正祥到庭執
行職務。
中　　華　　民　　國　　110 　年　　4 　　月　　7 　　日
                  刑事第二庭  審判長法  官  楊數盈
　　　　　　　　　   
                                    法  官  崔恩寧
　　　　　　　　　　　　　　　　　　  
                                    法  官  王凱平
以上正本證明與原本無異。
不得上訴。
中　　華　　民　　國　　110 　年　　4 　　月　　7 　　日
                                    書記官  鍾佩芳
附錄本案論罪科刑所犯法條：　
刑法第305條
以加害生命、身體、自由、名譽、財產之事恐嚇他人，致生危害
於安全者，處2年以下有期徒刑、拘役或9000元以下罰金。